臺灣屏東地方法院刑事判決              100年度易字第888號
公  訴  人  臺灣屏東地方法院檢察署檢察官
被      告  蔡榮
上列被告因竊盜案件，經檢察官提起公訴（100 年度偵字第5425
號），嗣因被告就被訴事實為有罪之陳述，本院告知被告簡式審
判程序之旨，並聽取當事人之意見後，裁定改依簡式審判程序進
行，判決如下：
    主  文
蔡榮犯攜帶兇器踰越安全設備竊盜罪，處有期徒刑陸月，如易
科罰金，以新臺幣壹仟元折算壹日。未扣案之扳手壹支，沒收。
    事  實
一、蔡榮基於意圖為自己不法所有之竊盜犯意，於民國100 年
    5 月7 日8 時許，在屏東縣里港鄉○○路118 之15號之停車
    場前，見高存沅所有之車牌號碼D8-6947 號自小貨車停放於
    該停車場，無人注意之際，即踰越外圍鐵絲網進入該停車場
    內，並持其所有之客觀上足對人之生命、身體、安全構成威
    脅，具有危險性之扳手1 支（起訴書誤為螺絲起子），拆下
    該自小貨車之前後車牌而竊取該車牌2 面得手，並於得手後
    將該2 面車牌改懸掛在其使用而未懸掛車牌之自小客車上（
    原車牌號碼為PB-1771 號）。嗣於100 年5 月20日18時10分
    許，蔡榮駕駛懸掛車牌號碼D8-6947 號之前開自小客車，
    行經屏東縣里港鄉○○村○○路119 之35號前，為警當場查
    獲，並扣得該2 面車牌。
二、屏東縣政府警察局里港分局報告臺灣屏東地方法院檢察署檢
    察官偵查起訴。
    理  由
一、按本件被告蔡榮所犯係死刑、無期徒刑、最輕本刑為3 年
    以上有期徒刑以外之罪，其於準備程序就前揭被訴事實為有
    罪之陳述，經法官告知簡式審判程序之旨，並聽取其與公訴
    人之意見後，本院認無不得或不宜改依簡式審判程序進行之
    處，爰依刑事訴訟法第273 條之1 第1 項、第284 條之1 ，
    裁定本件進行簡式審判程序，合先敘明。
二、訊據被告蔡榮對於前開時、地竊盜之犯罪事實，業已坦承
    不諱；又前揭車牌遭竊之事實，亦據證人即被害人高存沅證
    述明確；而上開遭竊之車牌係自被告處所扣得，並已發還上
    開被害人之事實，則有扣押筆錄、扣押物品目錄表、贓物認
    領保管單各及照片等件附卷為佐。綜上所述，足徵被告所為
    之自白核與事實相符，其自白應可採信，是以本件事證已臻
    明確，被告之犯行應堪認定。
三、論罪科刑部分：
  (一)按「籬笆本係因防閑而設，自屬安全設備之一種，究與牆垣
    係用土磚作成之性質有間」，最高法院45年臺上字第210 號
    著有判例可資參照；查前開停車場之外圍，設有以鐵絲製作
    而成類似籬笆之鐵絲網圍籬，該鐵絲網具有一定之高度，而
    被告係跨越而入等情，除經被告自承在卷外（見本院卷第12
    頁反面），並有案發現場照片1 張在卷可佐（見警卷第30頁
    ），堪認該鐵絲網圍籬係為區隔內外及防止外人入內竊盜所
    用，而為安全設備無訛。又被告持以竊取前揭車牌之扳手1
    支，乃係長約10至12公分左右之金屬製品，此經被告於本院
    審理時供明在卷（見本院卷第15頁反面），衡情應係具有相
    當長度、硬度之工具，當足以作為行兇之用，故應屬客觀上
    足對人之生命、身體、安全構成威脅，具有危險性之兇器無
    疑。是核被告所為，係犯刑法第321 條第1 項第2 款、第3
    款之攜帶兇器踰越安全設備竊盜罪。公訴意旨僅認被告所為
    ，係犯刑法第321 條第1 項第3 款之攜帶兇器竊盜罪，容有
    誤會，惟其加重條件雖有增加，但因仍屬構成要件及法條相
    同之罪，無庸變更起訴法條。
  (二)本院審酌被告不思依循正軌賺取財物，竟以前揭竊盜手法，
    竊取該2 面車牌，造成他人權益受損，致使社會治安益形敗
    壞，是被告所為實有不該，惟考量被告於本院審理時已能坦
    承全部犯行，且其所竊取之2 面車牌價值非高，並已發還前
    揭被害人高存沅保管，被告所造成之損害應稍有減輕等一切
    情狀，量處如主文所示之刑，並諭知易科罰金之折算標準。
    又被告用以行竊之扳手1 支，雖未扣案，惟該支扳手為被告
    所有，且現仍為其持有中，業據被告供明在卷（見本院卷第
    15頁反面），爰依刑法第38條第1 項第2 款規定，予以宣告
    沒收。
據上論斷，應依刑事訴訟法第273 條之1 第1 項、第299 條第1
項前段，刑法第321 條第1 項第2 、3 款、第41條第1 項前段、
第38條第1 項第2 款，判決如主文。
本案經檢察官鍾佩真到庭執行職務。
中    華    民    國    100   年    8     月    31    日
                        刑事第一庭  法  官  楊宗翰
以上正本證明與原本無異。
如不服本判決應於收受判決後10日內向本院提出上訴書狀，並應
敘述具體理由。其未敘述上訴理由者，應於上訴期間屆滿後20日
內向本院補提理由書（均須按他造當事人之人數附繕本) 「切勿
逕送上級法院」。
中    華    民    國    100   年    8     月    31    日
                                    書記官  鍾小屏
附錄本案論罪科刑法條全文：
刑法第321條
犯竊盜罪而有下列情形之一者，處6 月以上、5 年以下有期徒刑
，得併科新臺幣10萬元以下罰金：
一、侵入住宅或有人居住之建築物、船艦或隱匿其內而犯之者。
二、毀越門扇、牆垣或其他安全設備而犯之者。
三、攜帶兇器而犯之者。
四、結夥三人以上而犯之者。
五、乘火災、水災或其他災害之際而犯之者。
六、在車站、埠頭、航空站或其他供水、陸、空公眾運輸之舟、
    車、航空機內而犯之者。
前項之未遂犯罰之。